【裁判字號】    95,聲,4720
【裁判日期】    951130
【裁判案由】    聲請具保停止羈押
【裁判全文】
臺灣高雄地方法院刑事裁定              95年度聲字第4720號
 聲  請  人  甲○○
 即  被  告
                     現羈押於台灣高雄看守所
上列被告因違反毒品危害防制條例案件（95年度偵字第12478 號
、第14840 號、第15001 號、第16387 號），聲請人即被告聲請
具保停止羈押，本院裁定如下：
    主  文
聲請駁回。
    理  由
一、被告甲○○因違反毒品危害防制條例案件，經本院訊問後，
    認其涉犯該條例第4 條第2 項販賣第二級毒品罪罪嫌重大，
    且所犯係為最輕本刑5 年以上有期徒刑之罪，非予羈押顯難
    進行審判程序，爰依刑事訴訟法第101 條第1 項第3 款規定
    ，裁定自民國95年7 月27日起執行羈押，並於同年10月27日
    延長羈押在案。
二、聲請意旨略以：被告雖涉犯最輕本刑5 年以上有期徒刑之罪
    ，惟並無非予羈押顯難進行追訴、審判或執行之必要，蓋被
    告有固定住所（址設：高雄市○○區○○路163 號），且被
    告因本案遭逮捕之前並未逃亡，故無其他事實足認被告有逃
    亡之虞，是僅須限制被告住居即得確保追訴、審判、執行程
    序之進行。又被告原從事銀行貸款相關業務，如今因身陷囹
    圄無法分擔配偶家計，致家庭經濟陷入困境，被告之母親年
    高70餘歲，因擔憂被告臥病在床，被告之妻又欲與被告離婚
    ，被告之雙生子女亟須被告撫育教養，故請准予被告具保停
    止羈押，以安排上開事宜等語
三、經查，被告甲○○涉犯販賣第二級毒品甲基安非他命罪嫌，
    經本院於95年11月21日以95年度訴字第2614號判決判處有期
    徒刑7 年8 月，故被告所犯係最重本刑為死刑、無期徒刑或
    最輕本刑為5 年以上有期徒刑之罪，該項羈押原因仍然存在
    ，不能因具保而使之消滅或得以確保執行。被告雖以其有家
    庭問題亟待安排處理，且有固定住居所為由，請求具保停止
    羈押，然查被告未經羈押前係住於高雄市○○區○○路353
    巷69號5 樓（即其經查獲販賣第二級毒品甲基安非他命之處
    所），並未居住於其所陳稱之居所地高雄市○○路163 號3
    樓，被告於95年度訴字第2614號毒品危害防制條例案件審理
    中亦坦承：伊另結交女友鄧秀英，且三、五天就會前往鄧秀
    英位於台南之租屋處等語明確（見95年度訴字第2614號卷第
    171 頁），故被告並無固定住居所之事實已甚顯明，況被告
    為警緝獲前，即置其家人、子女生活於不顧，在外結交女子
    、從事非法毒品買賣交易，現始以照顧子女、老母生活為由
    請求交保，其上開主張尚非可採，且均非屬刑事訴訟法第11
    4 條各款規定應予具保停止羈押之事由，綜上，本件被告之
    聲請為無理由，應予駁回。
四、爰依刑事訴訟法第121 條第1 項裁定如主文。
中    華    民    國    95    年    11    月    30    日
                  刑事第八庭    審判長法  官  李政庭
                                      法  官  李育信
                                      法  官  賴文姍
以上正本證明與原本無異。
如不服本裁定，應於收受送達後5 日內向本院提出抗告狀。
中    華    民    國    95    年    11    月    30    日
                                      書記官  王高山


司法院資訊處製作；財團法人民間司法改革基金會備份。
